臺灣臺中地方法院民事裁定　　　　　　　　96年度抗字第92號
抗　告　人　甲○○
相　對　人　乙○○
上列抗告人與相對人間因聲請本票裁定事件，抗告人對於中華民
國96年2月26日本院簡易庭所為之裁定 (96年度票字4010號)提起
抗告，本院合議庭裁定如下：
    主  文
抗告駁回。
抗告程序費用新台幣壹仟元由抗告人負擔。
    理  由
一、按執票人向本票發票人行使追索權時，得聲請法院裁定後強
    制執行，票據法第123條定有明文。又本票執票人，依票據
    法第123條規定，聲請法院裁定許可對發票人強制執行，係
    屬非訟事件，此項聲請之裁定，及抗告法院之裁定，僅依非
    訟事件程序，以審查強制執行許可與否，並無確定實體上法
    律關係存否之效力，法院僅就本票形式上之要件是否具備予
    以審查，即為已足，至於當事人間實體上之爭執，應循訴訟
    程序以資解決，要非非訟裁定法院所得審酌，最高法院56年
    台抗字第714號、57年台抗字第76號判例意旨可資參照。
二、本件相對人主張：伊執有抗告人於民國95年7月5日所簽發票
    面金額新台幣 (下同)48,000 元、到期日為95年9月5日並載
    明免除作成拒絕證書之本票一紙，不料經屆期提示竟不獲付
    款，爰依票據法第123條規定，聲請裁定許可強制執行等語
    ，已據其提出本票一紙為證，自形式上觀察該票據之記載內
    容，其依票據法規定應記載之事項均已具備，原裁定予以准
    許，尚無不合。
三、抗告意旨略以：伊因於95年7月5日及同年月21日分別向相對
    人借款100萬元，因而於95年7月5日簽發面額100萬元之本票
    (支付借款本金)、48,000之本票 (即系爭本票，作為支付利
    息之用)交付相對人，又於95年7月21日簽發面額100萬元之
    本票 (支付借款本金)、48,000之本票 (即系爭本票，作為
    支付利息之用)交付相對人，事後抗告人已於95年9月4日另
    行簽發面額100萬元之支票交付相對人作為清償借款之用，
    不料相對人事後並未將債權已不存在而未到期之系爭本票返
    還抗告人，系爭本票債權已不存在，相對人不得據以聲請法
    院裁定准予強制執行，為此提起本件抗告，請求廢棄原裁定
    等語。經查：本件相對人聲請裁定准予強制執行時，已表明
    執有抗告人所簽發之上述本票一紙，不料屆期提示竟未獲付
    款等語，有該聲請狀在卷可稽，顯見其對於抗告人抗辯系爭
    本票之票據債權不存在乙節，已有所爭執；且本件票據債權
    是否存在要屬實體爭執之事項，依據上開說明，本件抗告意
    旨縱認屬實，應由抗告人另行提起訴訟，以資解決，尚非本
    件非訟程序所得加以審究，法院仍應為許可強制執行之裁定
    。從而，抗告人提起本件抗告，為無理由，應予駁回。
四、據上論結，本件抗告為無理由，依非訟事件法第46條、第21
    條第2項、第24條第1項，民事訴訟法第495條之1第1項、第4
    49條第1項、第78條，裁定如主文。
中　　華　　民　　國　　96　　年　　3 　　月　　27　　日
                    民事第一庭  審判長法　官　張惠立
                                      法　官　游文科
                                      法　官　王永春
以上正本係照原本作成。
本裁定不得抗告。
中　　華　　民　　國　　96　　年　　3 　　月　　27　　日
                                      書記官
